```{r}
library(tidyverse)
library(here)
library(janitor)
library(conflicted)
library(readxl)
library(pak)
library(tidyfast)
conflicts_prefer(dplyr::filter)
conflicts_prefer(lubridate::year)
conflicts_prefer(lubridate::month)
conflicts_prefer(lubridate::day)
conflicts_prefer(lubridate::hour)
conflicts_prefer(lubridate::minute)
conflicts_prefer(lubridate::second)
conflicts_prefer(janitor::clean_names)
conflicts_prefer(dplyr::first)
```

```{r}
eventos <- here("data", "allEventos.xlsx")
# accepted_types <- c("skip", "guess", "logical", "numeric", date", "text", "list")
read_xlsx(eventos, col_types = c(rep("text", 2), "text", rep("guess", 17-3), "skip")) %>% clean_names() -> data
data
data %<>% mutate(
  data_isNA = is.na(data_do_incidente),
  data_do_incidente = parse_date_time(data_do_incidente,orders = c("%d/%m/%Y %H:%M:%S", "%d/%m/%Y","%d/%m/%Y %H:%M"), exact =T)
)
data %>% filter(!data_isNA) %>% filter(data_do_incidente %>% is.na)
data %<>% select(-data_isNA)
data
```


```{r}
data %>% 
  filter(!str_detect(duracao_incidente_min, r"{^\d+$}") | !str_detect(n_o_clientes_afectados, r"{^\d+$}")) %>% 
  select(codigo_do_relatorio, duracao_incidente_min, n_o_clientes_afectados) 
# change excel until this is 0
```

```{r}
dataCR <- data %>% 
  mutate(codigo_do_relatorio = str_replace_all(codigo_do_relatorio, " ", "_")) %>% 
  mutate(codigo_do_relatorio = str_replace_all(codigo_do_relatorio, "(?:_){2,}", "_")) %>%
  mutate(codigo_do_relatorio = str_replace_all(codigo_do_relatorio, "FREDES", "EREDES")) %>%
  mutate(codigo_do_relatorio = str_replace_all(codigo_do_relatorio, "EDP0|EDPI3", "EDPD")) %>%
  mutate(codigo_do_relatorio = str_replace_all(codigo_do_relatorio, r"{([A-Z]{3})T}", r"{\1_T}")) %>%
  mutate(codigo_do_relatorio = str_replace_all(codigo_do_relatorio, r"{T(\d)}", r"{T_\1}")) %>%
  mutate(codigo_do_relatorio = str_replace_all(codigo_do_relatorio, r"{^(EREDES|EDPD)(\d+)}", r"{\1_\2}")) %>%
  mutate(codigo_do_relatorio = str_replace_all(codigo_do_relatorio, r"{\r\n_}", r"{}")) %>% 
  mutate(codigo_do_relatorio = str_replace_all(codigo_do_relatorio, r"{_\d{4}([A-Z]{3})}", r"{_\1}")) %>% 
  mutate(codigo_do_relatorio = str_replace_all(codigo_do_relatorio, r"{EDPD_([A-Z])}", r"{EDPD_2020_\1}")) %>% 
  mutate(codigo_do_relatorio = str_replace_all(codigo_do_relatorio, "201t", "2018"))
  
dataCR %>% filter(!str_detect(codigo_do_relatorio, r"{^(EREDES|EDPD)_\d{4}_[A-Z]{3}_(T|TC)_\d+$}"))
# cleanup rest in excel
```

```{r}
# pak("shug0131/cctu")
library(cctu)
dataCR %>% detect_invalid_utf8()
# deve ser 0
```



```{r}
library(fastverse)
dataCR %>% 
  mutate(nt = fct(fcase(
    nivel_de_tensao == "AT MT BT", "AT MT BT",
    grepl("B", nivel_de_tensao), "BT", 
    grepl("M", nivel_de_tensao), "MT", 
    grepl("A", nivel_de_tensao), "AT"))) %>% 
  mutate(aprovado = ifelse(decisao_preliminar == "Aprovado", T, F)) -> dataNT
dataNT %>% select(nivel_de_tensao, nt, aprovado)
dataNT %<>% select(-nivel_de_tensao, -decisao_preliminar)
```

```{r}
dataNT %>% tabyl(nt, aprovado) %>% adorn_totals("row") %>% adorn_totals("col")
print("")
dataNT %>% tabyl(nt, aprovado) %>% adorn_percentages("all") %>% adorn_totals("row") %>% adorn_totals("col") %>% adorn_pct_formatting(digits = 2)
```
there are some data_do_incidente que a data nao corresponde ao mso do relatorio (tá trocado(ABR em alguns está 04/02 em vês de 02/04))

```{r}
# 
# PRIMEIRO EXTRAIR MES DO CODIGO (r"{^(EREDES|EDPD)_\d{4}_[A-Z]{3}_(T|TC)_\d+$}") (corresponde ao [A-Z])
# TÁ EM JAN FEV ETC
# PTT TRANSFORMAR PRA NUMERO
# dps tirar numero da data atual e comparar
# rodar dia e mes quando esta incorreto
temp <- dataNT %>% 
  mutate(month_codigo = str_extract(codigo_do_relatorio, r"{^(EREDES|EDPD)_\d{4}_([A-Z]{3})_T|TC_\d+$}", 2)) %>% 
  mutate(month_codigo = fcase(
    month_codigo == "JAN", 1,
    month_codigo == "FEV", 2,
    month_codigo == "MAR", 3,
    month_codigo == "ABR", 4,
    month_codigo == "MAI", 5,
    month_codigo == "JUN", 6,
    month_codigo == "JUL", 7,
    month_codigo == "AGO", 8,
    month_codigo == "SET", 9,
    month_codigo == "OUT", 10,
    month_codigo == "NOV", 11,
    month_codigo == "DEZ", 12, default = 0)) -> temp
temp %>% filter(month_codigo > 12 | month_codigo < 1) %>% select(codigo_do_relatorio, month_codigo)
temp %>% filter(month(data_do_incidente, label= F) != month_codigo) %>% select(codigo_do_relatorio, data_do_incidente, month_codigo)
dataDs <- temp %>% 
  filter(month_codigo != 0) %>%
  mutate(data_do_incidente = as_datetime(data_do_incidente)) %>%
  mutate(month_data = month(data_do_incidente)) %>%
  mutate(data_do_incidente = ifelse(month_codigo != month_data,
    make_datetime(
      year = year(data_do_incidente), 
      month = day(data_do_incidente),
      day = month(data_do_incidente),
      hour = hour(data_do_incidente),
      min = minute(data_do_incidente),
      sec = second(data_do_incidente)
    ),
    data_do_incidente) %>% as_datetime())
dataDs %>% filter(month_codigo != month(data_do_incidente)) %>% select(codigo_do_relatorio, month_codigo, data_do_incidente, month_data) -> temp
temp %<>% 
  add_row(codigo_do_relatorio = "EDPD_2019_MAR_T_21") %>% 
  add_row(codigo_do_relatorio = "EDPD_2019_SET_T_13") %>%
  add_row(codigo_do_relatorio = "EDPD_2019_SET_T_15") %>% 
  add_row(codigo_do_relatorio = "EDPD_2019_FEV_TC_1") %>%
  add_row(codigo_do_relatorio = "EDPD_2019_FEV_T_1") %>%
  add_row(codigo_do_relatorio = "EDPD_2019_FEV_T_2") %>%
  add_row(codigo_do_relatorio = "EDPD_2019_FEV_T_3") %>%
  add_row(codigo_do_relatorio = "EDPD_2019_FEV_T_4") %>%
  add_row(codigo_do_relatorio = "EDPD_2019_FEV_T_5") %>%
  add_row(codigo_do_relatorio = "EDPD_2019_FEV_T_6") %>%
  add_row(codigo_do_relatorio = "EDPD_2019_FEV_T_8") %>%
  add_row(codigo_do_relatorio = "EDPD_2019_FEV_T_9") %>%
  add_row(codigo_do_relatorio = "EDPD_2019_FEV_T_10") %>%
  add_row(codigo_do_relatorio = "EDPD_2019_FEV_T_40") %>%
  add_row(codigo_do_relatorio = "EDPD_2019_AGO_TC_1") %>%
  add_row(codigo_do_relatorio = "EDPD_2019_ABR_T_2")
```
n sei o q fazer, vou so por nulls (dps por no sprint)
```{r}
# remove where in temp (with id)
dataDss <- dataDs %>% 
  select(-month_codigo, -month_data) %>% 
  mutate(data_do_incidente = ifelse(codigo_do_relatorio %in% temp$codigo_do_relatorio, NA, data_do_incidente) %>% as_datetime())
dataDss
```

```{r}
encontrarRepetidos <- function(d) {
  d %>% 
    mutate(l = row_number()) %>%
    group_by(codigo_do_relatorio) %>% 
    mutate(n = n(), lines = paste(l + 1, collapse = ", ")) %>%
    relocate(l, codigo_do_relatorio, n, lines) %>% 
    arrange(-n, codigo_do_relatorio)
}
repetidos <- dataDss %>% encontrarRepetidos
repetidos
```

Quando repetido, mudar a data do repetido para a data que tiver hora (se uma tiver e a outra não (o que nao tem hora tá 00:00))
```{r}
temp <- repetidos %>% 
  select(-qualidade_de_servico_comercial, -qualidade_de_energia_eletrica, -fundamentacao, -l) %>%
  filter(n_distinct(across(everything())) > 1) %>% 
  mutate(time_is_0 = hour(data_do_incidente) == 0 & minute(data_do_incidente) == 0 & second(data_do_incidente) == 0) %>% 
  filter(!is.na(data_do_incidente)) %>%
  group_by(codigo_do_relatorio, time_is_0, data_do_incidente) %>%
  summarise(n = n()) %>% arrange(codigo_do_relatorio, data_do_incidente %>% desc)
temp %>% select(codigo_do_relatorio, n, time_is_0, data_do_incidente) %>% arrange(n, codigo_do_relatorio)
temp %>% 
  group_by(codigo_do_relatorio) %>%
  summarise(n = n(), data_pra_por = first(data_do_incidente)) %>% 
  filter(n > 1) -> datas_corretas
datas_corretas
```

```{r}
dataDssR <- dataDss %>% 
  left_join(datas_corretas %>% select(codigo_do_relatorio, data_pra_por), by = "codigo_do_relatorio") %>%
  mutate(data_do_incidente = ifelse(!is.na(data_pra_por), data_pra_por, data_do_incidente) %>% as_datetime()) %>%
  select(-data_pra_por)
dataDssR %>% encontrarRepetidos %>% arrange(n, codigo_do_relatorio) %>% filter(n > 1)
```



ver quais faltam repetidos

```{r}
# show in what columsn it's distinct
dataDssR %>% 
  encontrarRepetidos %>%
  filter(n > 1) %>% 
  select(-qualidade_de_servico_comercial, -qualidade_de_energia_eletrica, -fundamentacao, -l) %>% 
  mutate(n_distinc = n_distinct(across(everything()))) %>% 
  relocate(codigo_do_relatorio, n_distinc, lines) %>%
  filter(n_distinc > 1) -> toFix
toFix

# find which columns differ
toFix %>% 
  select(-codigo_do_relatorio, -n, -n_distinc, -lines) %>% 
  group_by(codigo_do_relatorio) %>% 
  summarise_all(~ifelse(n_distinct(.) > 1, paste(unique(.), collapse = ", "), NA)) %>% 
  relocate(codigo_do_relatorio) %>%
  arrange(codigo_do_relatorio) %>% 
  left_join(toFix %>% select(codigo_do_relatorio, lines), by = "codigo_do_relatorio") %>% 
  relocate(codigo_do_relatorio, lines) %>% distinct() -> toFix
toFix
```
^^^^^^^^^^^^^^^^^^^^
ARRANJAR ESTES MANUAL
Continuar quando estes tiverem 0

```{r}
library(writexl)
toFix %>% write_xlsx(here("data", "eventos_repetidos_diferetes.xlsx"))
```

FALTA VER QUAIS MESES FALTAM (fazer grafico de barras com meses que faltam)
FALTA TIRAR REPETIDOS
FALTA EXPORTAR
